【裁判字號】    89,竹小,29
【裁判日期】    890415
【裁判案由】    給付保險費
【裁判全文】
臺灣新竹地方法院民事判決  八十九年度竹小字第二十九號
    原      告  勞工保險局
    法定代理人  乙○○
    訴訟代理人  鍾添錦律師
    複代理人    孫立德        .
    被      告  萬得扶有限公司        設新竹市○○街六八巷六二號
    法定代理人  丙○○        .
    訴訟代理人  甲○○        .
右當事人間請求給付保險費事件，本院判決如左：
    主      文
被告應給付原告新台幣壹萬柒仟伍佰零肆元，及如附表所示各保險費金額，分別自附
表所示滯納金起算日起，均至清償前一日止，按每日百分之零點貳計算之滯納金，但
加徵之滯納金以至應納保險費額之一倍為限。
訴訟費用新台幣肆佰伍拾玖元由被告負擔。
本判決得假執行。
    事實及理由
一、原告之聲明：如主文第一項所示。
二、事實摘要：
    原告主張被告依勞工保險條例（下稱勞保條例）之規定，為其所屬員工參加勞工
    保險，依勞保條例第十一條、第十七條第一項之規定，保險費應按月繳納，如未
    於期限內繳納，得寬限十五日，逾寬限期仍未繳納者，自寬限期滿翌日起至完納
    前一日止，每逾一日加徵應納費額百分之零點二之滯納金，以至應納費額一倍為
    限。詎被告就民國八十六年十月、十二月，共二個月份之勞保費未按月繳納，共
    積欠保險費一萬七千五百零四元，各應自八十六年十二月十六日、八十七年二月
    十六日起加徵滯納金，所加徵之滯納金以至各應納費額之一倍為限。被告則以原
    承辦職員離職，對於積欠若干勞保費並不清楚等語置辯。
三、本院之判斷：
    原告主張之前開事實，業據其提出勞工保險費暨滯納金欠費清表、勞工保險加保
    申報表各一份，勞工保險退保申報表二件，保險費明細表三紙為證，經核相符，
    自堪信為真實。從而，原告依勞保條例第十一條、第十七條第一項之規定，請求
    被告如數給付前開保險費，及如附表所示之各筆保險費金額分別自附表所示滯納
    金起算日起，均至清償前一日止，按每日百分之零點貳計算之滯納金，且各筆保
    險費加徵之滯納金以至應納費額之一倍為限，即有理由，應予准許。
四、假執行之宣告：本件係小額訴訟程序為被告敗訴之判決，爰依職權宣告假執行。
五、據上論結，原告之訴為有理由，依民事訴訟法第四百三十六條之二十三、第四百
    三十六條第二項、第三百八十五條第一項前段、第七十八條、第四百三十六條之
    二十，判決如主文。
中      華      民      國    八十九    年      四      月     十五     日
                                  臺灣新竹地方法院新竹簡易庭
~B法      官
右為正本係照原本作成。
如對本判決上訴，非以違背法令為理由，不得為之，且須於判決送達後二十日內向本
庭提出上訴狀，同時表明上訴理由，如已於本判決宣示後送達前提起上訴者，應於判
決送達後十日內補具上訴理由（須按他造當事人之人數附繕本）。
~B書  記  官  蕭宛琴
中      華      民      國    八十九    年      四      月      十五    日


司法院資訊處製作；財團法人民間司法改革基金會備份。
